【裁判字號】    95,交易,41
【裁判日期】    951025
【裁判案由】    公共危險等
【裁判全文】
臺灣花蓮地方法院刑事判決              95年度交易字第41號
公  訴  人  臺灣花蓮地方法院檢察署檢察官
被      告  甲○○
上列被告因公共危險等案件，經檢察官提起公訴（95年度偵字第
2249號），經本院合議庭裁定改行簡式審判程序後，判決如下：
    主  文
甲○○服用酒類，不能安全駕駛動力交通工具而駕駛，累犯，處
有期徒刑肆月，如易科罰金，以銀元佰元即新臺幣玖佰元折算
壹日；又因過失傷害人，累犯，處有期徒刑肆月，如易科罰金，
以銀元參佰元即新台幣玖佰元折算壹日。應執行有期徒刑柒月，
如易科罰金，以銀元佰元即新臺幣玖佰元折算壹日。
    事  實  及  理  由
一、犯罪事實：
    (一)甲○○前因傷害案件，經台灣高等法院花蓮分院判處有期
      徒刑1年確定，甫於民國93年6月23日縮刑期滿執行完畢；
      復因酒醉駕車涉犯公共危險案件，經本院判處拘役20日確
      定。詎其仍不知悔改，於95年1月29日下午1時許，在花蓮
      縣花蓮市○○○路友人住處飲酒，於同日晚上6時38分許，
      已因飲用過量酒類，達不能安全駕駛動力交通工具之程度
      ，仍駕駛車牌號碼U9-8999 號自用小客車，沿花蓮市○○
      路由西往東行駛，途經該路879 號前時，因飲酒駕車反應
      遲鈍，本應注意在劃有分向限制線之路段，不得駛入對向
      車道，且依當時情形，又無不能注意之情事，竟疏於注意
      ，駛越分向限制線侵入對向車道，致正面撞及由丁○○所
      駕駛，載有乘客丙○○、戊○○，適行駛於對向車道之車
      牌號碼0220-DF 號自用小客車，造成丁○○受有左膝深部
      撕裂傷（約8 公分）、前額撕裂傷（共3道，總共約7公分
      ）、右踝挫傷及關節血腫之傷害；丙○○受有左手第5 掌
      骨骨折之傷害；戊○○受有臉、頭皮、頸及大腿挫傷等傷
      害。嗣經警據報前往處理，知悉係甲○○與丁○○二人所
      駕駛之車輛相撞，雙方因受傷均已送醫，乃至慈濟醫院急
      診室，對甲○○進行酒精濃度測試，於同日晚上7 時24分
      許，測得其呼氣所含酒精濃度高達每公升0.96毫克而查獲
      。
    (二)案經丁○○、丙○○訴由花蓮縣警察局花蓮分局報告及戊○○訴請台灣花蓮地方法院檢察署檢察官偵查起訴。
二、證據：
    (一)被告甲○○於警詢、檢察事務官訊問及本院之自白。
    (二)告訴人丁○○、丙○○、戊○○於警詢及檢察事務官訊問
      時之證述。
    (三)道路交通事故現場圖、道路交通事故調查報告表、酒精測
      定紀錄表、測試觀察紀錄表、現場照片、診斷證明書。
    (四)台灣高等法院被告前案紀錄表。
三、核被告所為，係犯刑法第185 條之3公共危險罪及刑法第284
    條第1 項前段過失傷害罪。查被告行為後，刑法部分條文及
    刑法施行法業於95年7月1日修正施行，又參酌最高法院95年
    5月23日刑事庭第8次會議決議中關於法律變更之比較適用原
    則：於比較時應就罪刑有關之共犯、未遂犯、想像競合犯、
    牽連犯、連續犯、結合犯，以及累犯加重、自首減輕暨其他
    法定加減原因（如身分加減）與加減比例等一切情形，本於
    統一性及整體性原則，綜其全部罪刑之結果而為比較。本案
    涉及法律變更部分經附表所示比較新舊法之結果，修正後之
    規定並非較有利於被告，是依刑法第2條第1項前段規定，有
    關修正部分自應一體適用修正前刑法之規定，併予敘明。爰
    審酌被告已有酒後駕車涉犯公共危險之不良紀錄，仍不知悔
    改，明知酒精成分對人之意識能力具有不良影響，酒後駕車
    對一般往來之公眾及駕駛人自身皆具有高度危險性，既漠視
    自己安危，尤枉顧公眾安全，仍心存僥倖駕駛上路，因此發
    生本件車禍，導致告訴人三人受傷，其經測得之酒精濃度高
    達每公升0.96毫克，迄今仍未與告訴人達成和解，亦未賠償
    分文，及其犯罪後坦承犯行之態度等一切情狀，量處如主文
    所示之刑，並諭知易科罰金之折算標準，及定其應執行之刑
    ，以示懲儆。
四、依刑事訴訟法第299條第1項前段、第273條之1第1項、第310
    條之2、第454條，刑法第2條第1項前段、第185條之3、第28
    4 條第1項前段、第55條、修正前刑法第47條、第41條第1項
    前段、第51條第5款，道路交通管理處罰條例第86條第1項，
    罰金罰鍰提高標準條例第1 條前段、修正前罰金罰鍰提高標
    準條例第2條，現行法規所定貨幣單位折算新台幣條例第2條
    ，判決如主文。
五、如不服本判決，得自收受送達之日起10日內，向本院提起上
    訴（附繕本）。
本案經檢察官乙○○到庭執行職務。
中    華    民    國    95    年    10    月    25    日
                        臺灣花蓮地方法院刑事第一庭
                                    法  官  李世華
上列正本證明與原本無異。
如對本判決不服，應於送達後10日內，向本院提出上訴狀。（應
抄附繕本）
                                    書記官  李閔華
中    華    民    國    95    年    10    月    25    日
附錄本判決論罪之法律條文：
中華民國刑法第185條之3：
服用毒品、麻醉藥品、酒類或其他相類之物，不能安全駕駛動力
交通工具而駕駛者，處一年以下有期徒刑、拘役或三萬元以下罰
金。
中華民國刑法第284條第1項：
因過失傷害人者，處六月以下有期徒刑、拘役或五百元以下罰金
，致重傷者，處一年以下有期徒刑、拘役或五百元以下罰金。
附表：
┌───┬────────┬────────┬──────┐
│比較法│修正前之規定    │修正後之規定    │依從舊從輕原│
│條    │                │                │則比較結果  │
├───┼────────┼────────┼──────┤
│刑法第│依修正前罰金罰鍰│如易科罰金，以新│修正前之規定│
│41條第│提高標準條例第 2│臺幣1千元、2千元│較有利於被告│
│1項前 │條（現已刪除）規│或3千元折算1日  │            │
│段    │定，易科罰金數額│                │            │
│      │提高為 100倍，即│                │            │
│      │易科罰金，係以銀│                │            │
│      │元3百元即新臺幣9│                │            │
│      │百元折算1日。   │                │            │
├───┼────────┼────────┼──────┤
│刑法第│受有期徒刑之執  │第1項：受徒刑之 │修正後之規定│
│47條  │行完畢，或受無  │執行完畢，或一部│非有利於被告│
│      │期徒刑或有期徒  │之執行而赦免後，│            │
│      │刑一部之執行而  │五年以內故意再犯│            │
│      │赦免後，五年以  │有期徒刑以上之罪│            │
│      │內再犯有期徒刑  │者，為累犯，加重│            │
│      │以上之罪者，為  │本刑至二分之一。│            │
│      │累犯，加重本刑  │                │            │
│      │至二分之一。    │                │            │
├───┼────────┼────────┼──────┤
│刑法第│定執行刑最高不得│定執行刑最高不得│修正前之規定│
│51條第│逾20年。        │逾30年。        │較有利於被告│
│5款   │                │                │            │
├───┴────────┴────────┴──────┤
│綜合比較結果：修正前之刑法較有利於被告，故本案有關修正部│
│分應一體適用修正前刑法。                                │
└────────────────────────────┘


司法院資訊處製作；財團法人民間司法改革基金會備份。
